臺灣臺南地方法院交通事件裁定　　　　 94年度交聲字第279號
移送機關　交通部公路總局嘉義區監理所台南監理站
受處分人
即異議人　甲○○
上列受處分人因違反道路交通管理處罰條例案件，對於交通部公
路總局嘉義區監理所台南監理站民國94年5月23日所為之裁決處
分（處分案號：嘉監南字第裁74-ZEA014593號）聲明異議，本院
裁定如下：
    主  文
異議駁回。
    理  由
一、聲明異議意旨略以：異議人並非法務相關人員，並不十分清
    楚各項條文規定內容，但可了解執勤單位之辛勞與相關警告
    標示設施之用心良苦，惟異議人並非看到相關警告標示或是
    明知執勤員警在場，而心存僥倖，或存心以身試法，挑戰公
    權力，更不是以上述存在否來決定能不能違規行駛，異議人
    只知不能違規，不管任何時侯任何地點。但在當時並非堵塞
    到動彈不得，且可想而知以國內駕駛人習性，皆深怕他車插
    進自己前方，異議人也被大卡車逼迫無奈之下，一心只想如
    何以安全的方式，進入主線車道，並對已堵塞的交通不造成
    更大的負擔。異議人陳述之理由，並非執勤單位執法依據或
    相關警告設施之不當，而是交通違規並不若刑事案件，是非
    分明，交通屬動態現象，因素瞬息萬變，執法應兼俱法理情
    ，上述違規皆是事實，交通堵塞是事實，逼迫無奈是事實，
    國內駕駛人習性是事實，將心比心，如何執法，考驗智慧與
    心態。從而，異議人不服原裁處，而提起本件異議。
二、按汽車行駛於高速公路，而不遵管制之規定者，處汽車駕駛
    人新台幣三千元以上六千元以下罰鍰；並記違規點數一點；
    道路交通管理處罰條例第三十三條第一項及第六十三條第一
    項第一款分別定有明文。又按汽車行駛高速公路，不得在路
    肩上行駛，高速公路交通管制規則第九條第一項第二款亦規
    定甚明。
三、經查：
  (一)本件受處分人即異議人甲○○於民國九十四年三月十二日十
    五時二十五分許，駕駛車牌號碼ＨＴ－９２４７號自小客車
    ，行經國道一號高速公路北向三六六‧八公里處時，有行駛
    路肩之違規事實，有內政部警政署國道公路警察局公警局交
    字第ＺＥＡ○一四五九三號舉發違反道路交通管理事件通知
    單暨違規採證照片一張、內政部警政署國道公路警察局第五
    警察隊九十四年五月六日公警五交字第○九四○五七○五○
    八號書函、及內政部警政署國道公路警察局第五警察隊九十
    四年六月十七日公警五交字第○九四○五七○六七六號函暨
    所附現場相片四張等附卷可稽。且異議人亦不否認於前開時
    地，駕駛上開自小客車，有行駛路肩之行為，而為警逕行舉
    發之事實。
  (二)異議人雖辯稱：該拍照地點為高雄交流道入口處，當時在匝
    道口車子就很多了，並高速公路上主線車道之車速僅約二、
    三十公里左右，車剛上交流道要切入主線車道，因車多速慢
    ，行駛至加速車道的盡頭，仍無法進入主線車道，伊因見前
    方約三部車的距離有一個位置得讓伊車安全進入主線車道，
    始行駛路肩後進入主線車道，並非故意行駛路肩云云。然查
    ，觀諸案載地點之違規採證照片及現場照片，地面標線已由
    白色虛線轉換為白色實線，並該國道一號高速公路北上三六
    七公里及三六六‧四五公里處，均有豎立「禁行路肩，照相
    取締」之明顯告示牌，且該路段路面亦繪設「禁行路肩」文
    字，多次提醒汽車駛人應依標誌、標線之指示行駛，有前開
    違規採證照片一張及現場相片四張在卷可按；依此客觀情事
    ，異議人當知該路段係屬「路肩」，竟仍違規行駛，是異議
    人辯稱：並非故意行駛路肩云云，要屬事後卸責之詞，不足
    採信。復縱如異議人所言，因國道一號高速公路車多速慢，
    行駛至加速車道的盡頭，仍無法匯入主線車道，則此時異議
    人理應停等，待判明交通情況確達安全距離，始駛入主線車
    道，尚不得以車輛壅塞無法直接匯入主線車道，據以為得行
    駛路肩之理由。又按汽車在雙向四車道行駛時，由同向二車
    道進入一車道，應讓直行車道之車輛先行；汽車自交流道、
    服務區或休息站進入主線車道時，應先利用右側加速車道逐
    漸增加車速，並判明交通情況確達安全距離，方得駛入主線
    車道；道路交通安全規則第九十八條第一項第四款及高速公
    路交通管制規則第七條分別定有明文。是異議人自交流道進
    入主線車道時，依法即應讓主線道車先行，當亦不得以主線
    道之他車不願禮讓，即可違規行駛路肩之理？從而，異議人
    前開所辯，顯係避責之詞，自無可採。是異議人於前開時、
    地，駕車行駛於高速公路，有行駛路肩之規定之違規事實，
    應可認定。
四、綜上所述，本件受處分人即異議人甲○○於上開時、地，駕
    駛前述自小客車，行經國道一號高速公路北向三六六‧八公
    里處時，有行駛路肩之違規駕駛行為，既堪認定，則原處分
    機關即交通部公路總局嘉義區監理所台南監理站據此並引用
    道路交通管理處罰條例第三十三條第一項及第六十三條第一
    項第一款之規定，而裁處異議人罰鍰新台幣三千元，並記違
    規點數一點，於法即無不當。從而，本件異議人異議為無理
    由，應予駁回。
五、據上論斷，應依道路交通案件處理辦法第十九條，裁定如主
    文。
中　　華　　民　　國　　94　　年　　8 　　月　　3 　　日
                  交通法庭  法　官  洪榮家
以上正本證明與原本無異。
如不服本裁定應於送達後5日內向本院提出抗告狀（應附繕本）
。
                            書記官  陳志德
中　　華　　民　　國　　94　　年　　8 　　月　　3 　　日
